【裁判字號】    97,易,600
【裁判日期】    970826
【裁判案由】    竊盜
【裁判全文】
臺灣雲林地方法院刑事判決               97年度易字第600號
公  訴  人  臺灣雲林地方法院檢察署檢察官
被      告  丙○○
                    （另案在臺灣雲林監獄執行中）
上列被告因竊盜案件，經檢察官提起聲請以簡易判決處刑（97年
度偵字第2000號），本院虎尾簡易庭認不宜逕以簡易判決處刑（
原案號：97年度虎簡字第194 號），改依通常程序審理，被告在
準備程序中就被訴事實為有罪之陳述，本院合議庭裁定由法官一
人進行簡式審判程序，判決如下：
    主      文
丙○○逾越牆垣竊盜，累犯，處有期徒刑柒月。
    事實及理由
一、犯罪事實：
    丙○○於民國93年間，因施用毒品及攜帶兇器竊盜案件，分
    別經臺灣南投地方法院判處有期徒刑8 月、6 月確定，經接
    續執行，甫於94年7 月17日縮刑期滿執行完畢。詎其仍不知
    悔改，因缺錢花用，竟於民國97年1 月30日上午9 時許，基
    於為自己不法所有之意圖，駕駛車號7088-NJ 號自小客車，
    前往甲○○位於南投縣南投市○○段544 之1 地號之養雞場
    旁，徒手攀爬逾越該養雞場之牆垣即由鐵皮圍籬、木板搭建
    而成之圍牆後，將該養雞場內甲○○所有之鐵條乙批擺放在
    一起準備帶走而竊盜得手。惟丙○○得手後尚未將鐵條置於
    上開自小客車內載運離去之際，即為甲○○及時發現，報警
    逮捕，始悉上情。
二、認定犯罪事實所憑之證據及理由：
  (一)本案被告丙○○所犯之罪，係死刑、無期徒刑、最輕本刑為
    3 年以上有期徒刑以外之罪，其於準備程序就前揭被訴事實
    為有罪之陳述，經受命法官告知簡式審判程序之旨，並聽取
    其與公訴人之意見後，本院合議庭裁定由受命法官獨任進行
    簡式審判程序，是本案之證據調查，依刑事訴訟法第273 條
    之2 規定，不受同法第159 條第1 項、第161 條之2 、第16
    1 條之3 、第163 條之1 及第164 條至第170 條規定之限制
    ，合先敘明。
  (二)被告欲竊取該鐵條後變賣之犯罪事實，業據被告在警詢、偵
    訊及本院審理中均供認不諱，核與證人即被害人甲○○於偵
    訊中證述之情節相符，並有贓物領據、現場蒐證照片等附卷
    可稽。被告雖辯稱：我當時翻牆進去該養雞場內準備竊取鐵
    條，但我看見有人來了我就趕快離開了，我沒有動到那些鐵
    條云云。惟查，關於本案查獲經過，證人甲○○在警詢、檢
    察官面前證稱：我於當天早上去養雞場飼養雞隻，就發現養
    雞場門口有停一部汽車，我聽到養雞場內有發出聲響，正好
    看到被告正在偷東西，被告將白鐵從旁邊拿過來準備帶走等
    語綦詳。甲○○與被告素不相識，所竊得之鐵條並已交還其
    保管，其並未因被告之竊盜行為蒙受財產上之損失，堪信其
    與被告亦無仇怨，衡情應無設詞誣攀被告自陷偽證罪責之理
    ，參以卷附現場照片顯示，養雞場內部分鐵條擺放整齊，井
    然有序，顯然已經過他人整理堆疊，與養雞場內其他擺放雜
    亂無章之鐵條有別，被告既大費周章地翻牆準備竊取鐵條變
    現花用，且被告自承其從進去養雞場至離開被查獲之時間長
    達10分鐘之久，若被告進入養雞場後未動手將鐵條拿取擺放
    ，何以該批鐵條會放置如此整齊？若被告未動手拿取鐵條，
    何以甲○○可明確指證被告竊取之財物為鐵條，而非養雞場
    內之雞隻？何以被告在長達10分鐘之時間內竟然未迅速地對
    於異常明顯的竊盜標的採取任何行為？在在足見被告所辯顯
    與常理不合，是就上述證據資料相互勾稽觀之，本院認被告
    確已將鐵條擺放整齊準備帶走無疑，被告辯稱其未動手拿取
    鐵條云云，要為卸責之詞，不值採信。綜上所陳，本件事證
    明確，被告上開竊盜犯行洵堪認定，應依法論科。
三、論罪科刑之理由：
  (一)按竊盜罪既遂或未遂，係以物之原持有支配關係之破壞，與
    新持有支配關係之建立與否為判斷之依據，即他人之物尚未
    置入行竊者之實力支配下，則為未遂，否則即為既遂。本案
    被告既將上開鐵條擺放推置整齊，隨時可以搬運離去，業如
    前述，則該鐵條顯然已脫離甲○○之持有支配關係，置於被
    告實力支配之下，被告之竊盜行為顯然已達既遂階段，此不
    因被告最後未將鐵條搬運離去即為警查獲而有別。又圍牆具
    有防閑效用，被告攀爬翻越該圍牆至養雞場內為竊盜行為，
    核其所為，係犯刑法第321 條第1 項第2 款之逾越牆垣竊盜
    罪。原聲請簡易判決處刑書並未敘明上開加重竊盜之犯罪事
    實，並認被告涉犯刑法第320 條第1 項竊盜罪嫌云云，尚有
    未合，惟竊盜之基本社會事實同一，本院復已在審理中告知
    上開罪名請被告答辯，自得依刑事訴訟法第300 條之規定變
    更法條論處。
  (二)被告有前述犯罪事實欄所記載之前科紀錄，此有臺灣高等法
    院被告前案紀錄表在卷可查，其於有期徒刑執行完畢後5 年
    內故意再犯本件有期徒刑以上之罪，為累犯，應依刑法第47
    條第1 項之規定加重其刑。
  (三)本院審酌被告除前述犯罪事實欄所記載之前科紀錄外，另有
    施用毒品經判處罪刑確定之前科，有臺灣高等法院被告前案
    紀錄表附卷可憑，足見被告素行不良，不思進取，任意竊取
    他人財物圖變賣得現朋分花用，無視法紀，尊重他人財產權
    觀念薄弱，亦嚴重影響社會治安，犯後避重就輕，誠屬不該
    ，但本院念及被告竊得財物價值非鉅，現已全數交還被害人
    ，幸未造成被害人財產損失，被害人也表示不願意追究，並
    考量被告前因竊盜犯行所受宣告刑之刑度等一切情狀，量處
    如主文所示之刑。
四、應適用之法律：
    依刑事訴訟法第452 條、第273 條之1 第1 項、第300 條、
    第299 條第1 項前段，刑法第321 條第1 項第2 款、第47條
    第1 項，判決如主文。
本案經檢察官乙○○到庭執行職務。
中    華    民    國    97    年    8     月    26    日
                  刑事第五庭    法  官  王  紹  銘
以上正本證明與原本無異。
如不服本判決，應於收受本判決後10日內向本院提出上訴書狀，
並應敘述具體理由。如未敘述上訴理由者，應於上訴期間屆滿後
20日內向本院補提理由書狀（均須按他造當事人之人數附繕本）
「切勿逕送上級法院」。
                                書記官  王  秀  如
中    華    民    國    97    年    8     月    26    日
附錄論罪科刑法條全文：
中華民國刑法第321條第1項：
犯竊盜罪而有左列情形之一者，處6 月以上5 年以下有期徒刑：
一於夜間侵入住宅或有人居住之建築物、船艦或隱匿其內而犯之
者。
二  毀越門扇、牆垣或其他安全設備而犯之者。
三  攜帶兇器而犯之者。
四  結夥三人以上而犯之者。
五  乘火災、水災或其他災害之際而犯之者。
六  在車站或埠頭而犯之者。


司法院資訊處製作；財團法人民間司法改革基金會備份。
